【裁判字號】    97,審抗,91
【裁判日期】    971104
【裁判案由】    本票裁定
【裁判全文】
臺灣臺北地方法院民事裁定              97年度審抗字第91號
抗  告  人  甲○○
相  對  人  台新國際商業銀行股份有限公司
法定代理人  乙○○
上列當事人間聲請本票裁定事件，對於民國97年8月29日本院97
年度票字第26184號裁定提起抗告，本院裁定如下：
    主  文
抗告駁回。
抗告費用新台幣壹仟元由抗告人負擔。
    理  由
一、相對人於原審聲請意旨略以：伊執有抗告人於民國93年6月
    17日簽發，票面金額新台幣 (下同)250,000 元，付款地在
    台北市，約定利息按年利率20%計算，到期日為96年10月9日
    ，並免除作成拒絕證書之本票一紙 (下稱系爭本票)，經伊
    於提示後僅獲部分清償，尚餘179,966元未受償。爰依票據
    法第123條規定，聲請裁定就上開未付票款本息准許強制執
    行等語。原審就系爭本票中之179, 966元及自96年10月10日
    起至清償日止，按年利率20%計算之利息，裁定准許強制執
    行。
二、抗告意旨略以：兩造間債務尚有糾葛，因不服相對人對系爭
    本票之強制執行，爰請求廢棄原裁定等語。
三、按執票人向本票發票人行使追索權時，得聲請法院裁定後強
    制執行，票據法第123條定有明文。次按本票執票人，依票
    據法第123條規定，聲請法院裁定許可對發票人強制執行，
    係屬非訟事件，此項聲請之裁定，及抗告法院之裁定，僅依
    非訟事件程序，就本票形式上之要件是否具備予以審查為已
    足，並無確定實體上法律關係存否之效力，如發票人就票據
    債務之存否有爭執時，應由發票人提起確認之訴，以資解決
    ，此為最高法院57年臺抗字第76號、56年臺抗字第714號判
    例意旨所揭示之原則。
四、經查：相對人主張之事實，業據提出本票一紙為證，並為抗
    告人所不爭執，而原審就系爭本票為形式上之審查，認其已
    具備本票各項記載事項，合於票據法第120條規定，屬有效
    之本票，乃裁定准許強制執行，並無不合。抗告人所辯各節
    ，核屬票據債務之實體爭執事項，揆諸上開說明，應由抗告
    人提起確認之訴，以資解決，不得於非訟事件程序中為此爭
    執，抗告法院亦不得予以審究。從而，抗告意旨指摘原裁定
    不當求予廢棄改判，為無理由，應予駁回。
五、據上論結，本件抗告為無理由，爰依非訟事件法第46條、第
    21條第2項、第24條第1項、民事訴訟法第495條之1第1項、
    第449條第1項、第78條，裁定如主文。
中    華    民    國    97    年    11    月    4    日
                  民事第六庭審判長  法  官  劉坤典
                                    法  官  傅中樂
                                    法  官  張松鈞
以上正本係照原本作成。
本裁定不得再抗告。
中    華    民    國    97    年    11    月    4    日
                                    書記官  賴敏慧


司法院資訊處製作；財團法人民間司法改革基金會備份。
